ACORDAO-COMPLETO-2368520

ACÓRDÃO 11476/2019 ATA 36/2019 - PRIMEIRA CÂMARA

VISTOS, relatados e discutidos estes autos que tratam de ato de concessão de aposentadoria, emitido pela Fundação Universidade Federal de Mato Grosso em favor do ex-servidor Gabriel Novis Neves;
ACORDAM os Ministros do Tribunal de Contas da União, reunidos em Sessão da 1ª Câmara, com fundamento no art. 71, inciso III, da Constituição Federal, nos arts. 1º, inciso V, e 39, inciso II, da Lei 8.443/1992, no art. 260, § 1º, do RI/TCU e ante as razões expostas pelo Relator, em:
9.1. considerar ilegal o ato de concessão de aposentadoria, emitido em favor de Gabriel Novis Neves (XXX.957.231-XX) , recusando o respectivo registro;
9.1.1. dispensar a devolução dos valores indevidamente recebidos até a data da ciência pela Fundação Universidade Federal de Mato Grosso do presente acórdão, com base no Enunciado 106 da Súmula da Jurisprudência do TCU;
9.2. determinar à Fundação Universidade Federal de Mato Grosso, com base no art. 45 da Lei 8.443/1992, que:
9.2.1. faça cessar os pagamentos decorrentes do ato impugnado, em especial os que se referem à GADF, comunicando ao TCU, no prazo de 15 (quinze) dias, as providências adotadas, nos termos dos art. 262, caput, do Regimento Interno do TCU, 8º, caput, da Resolução - TCU 206/2007 e 15, caput, da Instrução Normativa - TCU 55/2007;
9.2.2. promova, nos proventos do interessado, o ajuste dos valores atualmente pagos a título de incorporação de quintos decorrentes do exercício de funções comissionadas durante a vigência da Lei 7.596/1987, ajustando a incorporação de 5/5 de FC-1, atualmente paga no valor de R$ 7.872,43, para o montante de R$ 5.963,58;
9.2.3. emita novo ato, livre das irregularidades apontadas, e o submeta ao TCU pelo Sistema de Apreciação e Registro de Atos de Admissão e Concessões (Sisac) no prazo de 30 (trinta) dias;
9.2.4. comunique ao interessado o teor desta decisão, alertando-o de que o efeito suspensivo proveniente da interposição de eventual recurso não o exime da devolução dos valores percebidos indevidamente após a respectiva notificação, caso o recurso não seja provido;
9.2.5. no prazo de 30 (trinta) dias, contados da ciência desta decisão, envie a este Tribunal documentos comprobatórios de que o interessado está ciente da presente deliberação.

Ato de concessão de aposentadoria emitido pela Fundação Universidade Federal de Mato Grosso. Apreciação para fins de registro.

Primeira Câmara

3. Interessado: Gabriel Novis Neves (XXX.957.231-XX).

13.1. Ministros presentes: Walton Alencar Rodrigues (Presidente), Bruno Dantas e Vital do Rêgo (Relator).
13.2. Ministro-Substituto convocado: Augusto Sherman Cavalcanti.
13.3. Ministro-Substituto presente: Weder de Oliveira.

ACORDAO-COMPLETO-2471771

Acórdão 9119/2021 - Primeira Câmara

ACORDAO-COMPLETO-2389714

Acórdão 497/2020 - Primeira Câmara

VITAL DO RÊGO

Adoto como relatório, com os devidos ajustes de forma, a instrução elaborada no âmbito da Secretaria de Fiscalização de Pessoal (peça 16) , com a qual se manifestou de acordo o corpo gerencial daquela unidade técnica especializada (peça 17) , a seguir transcrita:
INTRODUÇÃO
1. Trata-se de ato de alteração de aposentadoria de Gabriel Novis Neves (CPF XXX.957.231-XX) , ex-servidor da Fundação Universidade Federal de Mato Grosso. O ato inicial foi julgado ilegal no âmbito do TC Processo 017.072/1995-6, devido ao fato de que a ficha financeira apresentava a soma do vencimento do cargo efetivo com a vantagem do art. 193 da Lei 8.112/1990, sendo que não constava da fundamentação legal da aposentadoria o referido artigo 193 da Lei.	
2. O ato foi submetido, para fim de registro, à apreciação do Tribunal de Contas da União (TCU) , de acordo com o art. 71, inciso III, da Constituição Federal. O cadastramento e a disponibilização ao TCU ocorreram por intermédio do Sistema de Apreciação e Registro de Atos de Admissão e Concessões, na forma dos arts. 2º, caput e incisos I a VI, e 4º, caput, da Instrução Normativa - TCU 78/2018.
HISTÓRICO
3. Em 2011, esta Unidade Técnica encaminhou diligência à entidade, solicitando esclarecimentos acerca da ficha financeira à época, que continha duas rubricas judiciais (peça 4) . A resposta da Universidade está acostada à peça 5.
4. Após, em 2017, constatou-se a necessidade de encaminhar oitiva ao ex-servidor, visto que a ficha financeira atual apresenta o pagamento de FC Judicial e GADF (peça 8) . No entanto, o interessado não apresentou resposta, a despeito de ter tido ciência da oitiva (peça 9) .
EXAME TÉCNICO
5. Esclareça-se, novamente, que a ficha financeira atual apresenta a acumulação de rubricas relativas a GADF e FC Judicial (peça 13) .
Da GADF
6. É pacífico o entendimento deste Tribunal no sentido de ser irregular o pagamento cumulativo da vantagem de quintos com FGR ou GADF, por caracterizar pagamento em duplicidade, uma vez que no cálculo do valor dos quintos já se encontra contemplada aquela vantagem. Essa matéria é objeto do Enunciado 280 da Súmula de Jurisprudência do TCU:
É ilegal o ato de concessão que inclui no cálculo dos proventos a percepção cumulativa de quintos com a Gratificação de Atividade pelo Desempenho de Função  (GADF)  decorrente de funções que não preveem opção pelo cargo efetivo, a exemplo da Função Gratificada (FG) e da Gratificação de Representação de Gabinete (GRG) .
7. No que se refere à acumulação citada, esclareça-se que a Lei Delegada 13/1992 instituiu a Gratificação de Atividade pelo Desempenho de Função - GADF, como devida aos ocupantes de Cargos de Natureza Especial, de Cargo do Grupo Direção e Assessoramento Superiores do Poder Executivo e de Cargo de Direção de Instituição Federal de Ensino. As disposições contidas no art. 5º da Lei 8.538/1992 alteraram as determinações dos parágrafos 1º e 2º do art. 14 da Lei Delegada 13/1992, disciplinou o modo de sua percepção e também a exceção de sua aplicação, passando a vigorar com a seguinte redação:
Art. 14. Fica criada a Gratificação de Atividade pelo Desempenho de Função, devida aos ocupantes de Cargos de Natureza Especial, de Cargo do Grupo-Direção e Assessoramento Superiores do Poder Executivo e de Cargo de Direção de Instituição Federal de Ensino, conforme os fatores fixados no Anexo I desta lei, calculados sobre o maior vencimento básico do servidor público.
§ 1° A Gratificação de Atividade pelo Desempenho de Função é devida pelo desempenho dos cargos ou das funções a que alude o caput, incorporando-se aos proventos de aposentadoria, nos termos dos arts. 180, da Lei n° 1.711, de 28 de outubro de 1952, e 193 da Lei n° 8.112, de 11 de dezembro de 1990, servindo ainda de base de cálculo de pensão e de parcelas denominadas de quintos.  (Redação dada pela Lei nº 8.538, de 1992) 
§ 2° O titular de cargo de natureza especial, de cargo do Grupo-Direção e Assessoramento Superiores ou de Cargo de Direção de Instituição Federal de Ensino, que optar pela remuneração do cargo ou emprego efetivo, fará jus à Gratificação de Atividade instituída por este artigo, no percentual de 55% dos fatores constantes do Anexo I, desta lei delegada, respeitado o limite fixado no art. 12 da Lei n° 8.460, de 17 de setembro de 1992. (Redação dada pela Lei nº 8.538, de 1992) 
8. O art. 6º da mesma Lei 8.538/1992 dispõe que:
Art. 6° A Gratificação de Atividade pelo Desempenho de Função não poderá ser paga cumulativamente com a parcela incorporada nos termos do § 1° do art. 14 da Lei Delegada n° 13, de 1992, com a redação dada pelo art. 5° desta lei, ressalvado o direito de opção cujos efeitos vigoram a partir de 1° de novembro de 1992.
9. Deste modo e, de acordo com a jurisprudência desta casa, é ilegal a percepção cumulativa da FG com quintos da mesma função, quando concedidos com base na Lei 8.911/94, bem como o recebimento da GADF, por caracterizar pagamento em duplicidade, vez que no cálculo das parcelas de "décimos/quintos" já se encontra contemplada naquela vantagem, esse entendimento se traduz nas Decisões 32/1997-1ª Câmara (Relator José Antônio Barreto de Macedo) e 224/2001-2ª Câmara (Relator Lincoln Magalhães da Rocha) , Acórdão 8/2003-TCU-Primeira Câmara (Relator Iram Saraiva) , 298/2003-Plenário (Relator Benjamin Zymler) , 716/2003-2ª Câmara (Relator Ubiratan Aguiar) e 539/2003 (Relator Augusto Sherman) , 609/2004 (Relator Marcos Vinicios Vilaça) , 1985/2004 (Relator Walton Alencar Rodrigues) e 1986/2004 (Relator Walton Alencar Rodrigues) e 57/2005 (Relator Guilherme Palmeira) , todos da 1ª Câmara.
Da FC Judicial
10.	 De acordo com a firme jurisprudência do TCU, é legítima a incorporação de quintos de função comissionada (quintos de FC) com base nos critérios definidos pela Portaria - MEC 474/1987. Contudo, é ilegítima a inclusão na base de cálculo da vantagem os reajustes concedidos pelas leis subsequentes que reestruturaram as carreiras das instituições federais de ensino ao longo do tempo, a teor do Acórdão 1283/2006-TCU-Segunda Câmara (relatoria de Walton Alencar Rodrigues) .
11.	 As sentenças judiciais que garantem a percepção das funções comissionadas com base na Portaria - MEC 474/1987 não determinam que a vantagem do artigo 193 da Lei 8.112/1990 ou os quintos da função correspondente (art. 62 da Lei 8.112/1990) devam ser calculados para sempre com base nos parâmetros da Portaria - MEC 474/1987, mesmo sobre novos planos de carreira, e incluindo vantagens criadas posteriormente.
12.	 Se as sentenças judiciais determinassem esse modo de cálculo, equivaleria a reconhecer direito adquirido a regime de vencimentos, o que é repelido pela jurisprudência do Supremo Tribunal Federal, a exemplo do RE 241.884-ES.
13.	 As sentenças judiciais limitam-se a coibir decessos remuneratórios decorrentes da transformação das funções comissionadas (FC) em cargos de direção (CD) , conforme determinado pela Lei 8.168/1991.
14.	 As razões pelas quais o TCU adotou esse entendimento estão muito bem explicadas no voto condutor do Acórdão 835/2012-TCU-Plenário (Relator Augusto Nardes) . Nesse acórdão, estão definidos os critérios para o cálculo das incorporações de quintos e opção dos servidores aposentados das instituições federais de ensino. São eles os seguintes:
	a) para os servidores que não ajuizaram ações judiciais (ou para os que o fizeram, mas não lograram êxito, em decisão transitada em julgado) , as parcelas de quintos com amparo na Portaria - MEC 474/1987, desde que tenham iniciado o seu exercício até 31/10/1991, devem ser pagas sob a forma de vantagem pessoal nominalmente identificada (VPNI) , ajustando-se o valor da parcela ao que era devido em 1/11/1991, data de eficácia da Lei 8.168/1991, atualizada, desde então, exclusivamente pelos reajustes gerais concedidos ao funcionalismo, conforme preceitua o art. 15, § 1º, da Lei 9.527/1997;
	b) para os servidores que obtiveram decisões judiciais favoráveis já transitadas em julgado, confirmadas em grau de recurso, os quintos de FC devem ser calculados adequando-se o valor nominal às condições deferidas na sentença, de modo que a quantia inicial seja apurada na data da publicação do provimento jurisdicional de 1º grau e, a partir daí, transformada em VPNI, atualizada, desde então, exclusivamente pelos reajustes gerais concedidos ao funcionalismo, conforme preceitua o art. 15, § 1º, da Lei 9.527/1997.
15. Vale lembrar que o cálculo das FC estava previsto no art. 2º da Portaria - MEC 474/1987, o qual estabelecia que: 
Art. 2º. As Funções Comissionadas são previstas no Anexo I, devendo ser exercidas em regime de tempo integral. Parágrafo Único. A remuneração das Funções Comissionadas previstas no Anexo I terá valor igual ao da remuneração do Professor Titular da carreira do Magistério Superior em regime de Dedicação Exclusiva, com Doutorado, acrescida dos percentuais a seguir especificados:
FC-1 - 80%
FC-2 - 65%
FC-3 - 55%
FC-4 - 40%
FC-5 - 30%
FC-6 - 20%.
16.	 Tendo em vista as alterações de moedas ocorridas em julho de 1993 e junho de 1994, foi adotada a tabela de remuneração vigente em janeiro de 1995 como referência para o cálculo da referida VPNI.
17.	 A tabela a seguir apresenta os valores da VPNI integral para cada FC, conforme a jurisprudência do TCU.
	Função
	%
	Remuneração (*) 
	Valor do acréscimo
	Total da VPNI em 1995
	Índices (**) 
	Valor total da VPNI (5/5) 

	FC-1
	80
	3.169,37
	2.535,49
	5.704,86
	1,04535
	5.963,58

	FC-2
	65
	3.169,37
	2.060,09
	5.229,46
	1,04535
	5.466,61

	FC-3
	55
	3.169,37
	1.743,15
	4.912,52
	1,04535
	5.135,30

	FC-4
	40
	3.169,37
	1.267,74
	4.437,11
	1,04535
	4.638,34

	FC-5
	30
	3.169,37
	950,81
	4.120,18
	1,04535
	4.307,03

	FC-6
	20
	3.169,37
	633,87
	3.803,24
	1,04535
	3.975,72

	FC-7
	0
	3.169,37
	0
	3.169,37
	1,04535
	3.313,10

118. Atualmente, o interessado recebe o montante de R$ 7.872,43 relativos a 5/5 de FC-1.
CONCLUSÃO
19.	 Em razão do exposto e tendo em vista as análises realizadas no ato de concessão de aposentadoria de Gabriel Novis Neves, esta Unidade Técnica considera que o ato em tela deve ser julgado ilegal, com negativa de registro, tendo em vista o recebimento de rubrica judicial relativa à GADF e de rubrica judicial de quintos em valor superior ao que é aceito pela jurisprudência do TCU.
PROPOSTA DE ENCAMINHAMENTO
20.	 Ante o exposto, propõe-se, com base nos arts. 71, inciso III, da Constituição Federal, 1º, inciso V, e 39, inciso II, da Lei 8.443/1992 e 260, § 1º, do Regimento Interno do Tribunal de Contas da União (TCU) :
a) considerar ilegal e recusar registro ao ato de alteração de concessão de aposentadoria de Gabriel Novis Neves (CPF XXX.957.231-XX) ;
	b) dispensar a devolução dos valores indevidamente recebidos até a data da ciência do acórdão que vier a ser prolatado, com base no Enunciado 106 da Súmula da Jurisprudência do TCU;
c) determinar à Fundação Universidade Federal de Mato Grosso que:
c.1) faça cessar os pagamentos decorrentes do ato impugnado, sob pena de responsabilidade solidária da autoridade administrativa omissa, nos termos do art. 262 do Regimento Interno/TCU; 
c.2) informe ao interessado o teor do acórdão que vier a ser prolatado, encaminhando ao TCU, no prazo de trinta dias, comprovante da data de ciência pelos interessados, nos termos do art. 4o, § 3o, da Resolução - TCU 170/2004, alertando-o de que o efeito suspensivo proveniente de eventual interposição de recurso não o exime da devolução dos valores indevidamente percebidos após a notificação, em caso de não provimento desse recurso; 
c.3) cadastre no Sistema e-Pessoal, no prazo de 30 dias, com fulcro no art. 19, § 3º, da IN 78 do TCU, novo ato de aposentadoria do interessado escoimado das irregularidades verificadas nos autos.
2. 	O Ministério Público, representado nos autos pelo Procurador Dr. Marinus Eduardo De Vries Marsico, manifestou-se de acordo com a proposição da unidade técnica (peça 18) . 
É o Relatório.

Alexandre Luiz Lozano Pereira (OAB/MT 7889-B) e outros.

Procurador Marinus Eduardo De Vries Marsico.

APOSENTADORIA. PAGAMENTO IRREGULAR DA PARCELA DENOMINADA "FC JUDICIAL", COM FUNDAMENTO NA PORTARIA MEC 474/1987. PAGAMENTO CUMULATIVO DA GADF COM A FC JUDICIAL. OITIVA NOS TERMOS DO ACÓRDÃO 587/2011-TCU-PLENÁRIO. ILEGALIDADE. DETERMINAÇÕES.

APOSENTADORIA (APOS)

Secretaria de Fiscalização de Pessoal (Sefip).

Trata-se de ato de concessão de aposentadoria emitido pela Fundação Universidade Federal de Mato Grosso em favor do ex-servidor Gabriel Novis Neves.
Em análise preliminar, a Sefip identificou, nos proventos de aposentadoria em questão, o pagamento de "FC judicial" (5/5 de FC 1) com base nos critérios definidos pela Portaria - MEC 474/1987 acima dos limites estabelecidos pela jurisprudência do TCU. Além disso, foi também considerado irregular o pagamento da Gratificação de Atividade pelo Desempenho de Função (GADF) , eis que em desacordo com o enunciado 280 da Súmula de jurisprudência do TCU.
Diante de tais indícios de irregularidades e considerando o transcurso de mais de 5 anos da disponibilização do ato ao TCU, a Sefip realizou oitiva do interessado, para que apresentasse os argumentos que entendesse cabíveis. A unidade técnica também diligenciou à entidade com vistas a obter esclarecimentos acerca das rubricas mencionadas.
Em resposta, a UFMT apresentou a documentação juntada na peça 5. Em síntese, a entidade apresenta como justificativa para o pagamento da incorporação de quintos de FC, decisão judicial proferida nos autos do Mandado de Segurança 2000.914-0, que tramitou na 1ª Vara Federal da Seção Judiciária de Mato Grosso (peça 5, p. 49) . Quanto ao pagamento da GADF, a UFMT justifica que este estaria amparado por decisão judicial proferida no Mandado de Segurança 96.0002949-0, que tramitou na 3ª Vara Federal de Mato Grosso (peça 5, p. 170-175) . O interessado, a despeito de ter sido regularmente notificado (peça 9) decidiu não se manifestar nos autos.  
A unidade técnica, ao analisar as informações constantes dos autos, propõe considerar ilegal o pagamento da GADF cumulativamente com os quintos de FC judicial. Além disso, também entende ser irregular o valor percebido a título da incorporação de 5/5 de FC-1, eis que em valores superiores aos da referência dada pela jurisprudência do TCU, em especial, o Acórdão 835/2012-TCU-Plenário.
O Ministério Público junto ao TCU (peça 18) aquiesceu à proposta formulada pela Sefip.
-II-
Registro minha concordância integral com a proposta formulada pela unidade técnica, aquiescida pela manifestação do MPTCU, razão pela qual acolho os pareceres precedentes por seus próprios fundamentos, valendo-me, para tanto, da técnica da motivação per relationem, nos termos do art. 2º, § 3º, do Decreto 9.830, de 10 de junho de 2019, sem prejuízo de tecer os comentários a seguir.
Em relação ao pagamento de quintos auferidos pelo interessado, com base na Portaria-MEC 474/1987, observo que o entendimento desta Corte de Contas é no sentido de ser legítima tal incorporação, ressalvando-se que os parâmetros de cálculo fixados na referida portaria somente se aplicam até o advento da Lei 8.168/1991, norma que fixou novas bases de retribuição para as antigas Funções Comissionadas (FC's) previstas na sobredita portaria, transformando-as em Funções Gratificadas (FG's) e Cargos de Direção (CD's) . Vale dizer que a decisão proferida nos autos do Mandado de Segurança 2000.914-0 garantiu, ao inativo, exatamente o que entende ser regular esta Corte de Contas. 
Entretanto, considerando que o valor atualmente percebido (R$ 7.872,43) está maior do que o valor efetivamente devido a título da incorporação de 5/5 de FC-01 (R$ 5.963,58) , infere-se que parcela criada posteriormente à Lei 8.168/1991 foi indevidamente incluída no cálculo da vantagem, o que não se admite, já que, de acordo com a jurisprudência do Supremo Tribunal Federal, não há direito adquirido a regime de vencimentos. Tal inferência é reforçada pelo fato de que a complementação da vantagem referente à incorporação de quintos (5/5 de FC-01) , foi implementada a partir de agosto de 1999[footnoteRef:2]. [2:  Fonte: consulta ao Siape, para o mês agosto/1999.] 
Com isso, considerando o caso em epígrafe, que contempla a incorporação de parcela criada após 8/4/1998, não amparada pela decisão judicial proferida nos autos do Segurança 2000.914-0, calha observar que, ainda que existisse decisão judicial transitada em julgado lastreando a inclusão de "parcela nova" no cálculo dos quintos de FC, atualmente, essa decisão hipotética teria cessada sua ultratividade e já não produziria efeitos, à luz do que restou decidido no Recurso Extraordinário 638.115. Isso porque, no julgamento do referido recurso extraordinário, o Supremo Tribunal Federal entendeu que não é possível a incorporação de quintos no período compreendido entre 8/4/1998 até 4/9/2001, sendo tais incorporações declaradas inconstitucionais. Segundo o referido julgado, tal situação refere-se à relação jurídica de trato continuado sendo necessária a cessação imediata do pagamento da verba referida, sem que isso caracterize afronta à coisa julgada e sem que seja necessário o ajuizamento de ação rescisória. O referido julgado restou assim ementado:
Embargos de declaração no recurso extraordinário. 2. Repercussão Geral. 3. Direito Administrativo. 4. Servidor público. 5. Incorporação de quintos decorrente do exercício de funções comissionadas no período compreendido entre a edição da Lei 9.624/1998 e a MP 2.225-48/2001. Impossibilidade. 6. Cessada a ultratividade das incorporações em qualquer hipótese, seja decorrente de decisões administrativas ou de decisões judiciais transitadas em julgado. RE-RG 730.462, Rel. Min. Teori Zavascki. 7. Ausência de omissão, contradição ou obscuridade. 8. Embargos rejeitados. (RE 638.115 ED, Relator: Min. Gilmar Mendes, julgado em 30/6/2017) .
No que tange ao pagamento da parcela GADF, consoante sustentou a Sefip, destaco que o enunciado 280, da Súmula de Jurisprudência do TCU veda a percepção da referida parcela em concomitância com o pagamento de quintos incorporados:
É ilegal o ato de concessão que inclui no cálculo dos proventos a percepção cumulativa de quintos com a Gratificação de Atividade pelo Desempenho de Função - GADF decorrente de funções que não preveem opção pelo cargo efetivo, a exemplo da Função Gratificada - FG e da Gratificação de Representação de Gabinete - GRG.
Observo, contudo, que o Sr. Gabriel Novis Neves é beneficiário da decisão judicial proferida nos autos do Mandado de Segurança 96.0002949-0, que tramitou na 3ª Vara Federal de Mato Grosso (peça 5, p. 170-175) . Na referida decisão restou assegurado aos impetrantes a percepção da GADF consoante se extrai do dispositivo da sentença:
 (...) 
Diante de todo o exposto, CONCEDO A SEGURANÇA, tornando o provimento liminar de fl. 105 em definitivo para o fim de garantir o direito líquido e certo dos impetrantes em ter incorporados aos proventos da aposentadoria o valor da GADF, com todos os reflexos daí advindos para lhes garantir o direito ao recebimento das diferenças remuneratórias geradas pelo ato coator antes do cumprimento da liminar.
Ocorre, contudo, que a sobredita decisão não se manifestou sobre a legalidade de se perceber, de forma concomitante, quintos de FC cumulados com a GADF. Isso porque, o art. 6º da Lei 8.538/1992 dispõe que "a Gratificação de Atividade pelo Desempenho de Função não poderá ser paga cumulativamente com a parcela incorporada nos termos do § 1° do art. 14 da Lei Delegada 13, de 1992, com a redação dada pelo art. 5° desta lei, ressalvado o direito de opção cujos efeitos vigoram a partir de 1° de novembro de 1992". É que tais vantagens percebidas em concomitância poderiam caracterizar pagamentos em duplicidade. 
Diante do que restou aqui colocado, entendo que as decisões judiciais apresentadas pela UFMT, como fundamento para os pagamentos inquinados nos proventos do ex-servidor Gabriel Novis Neves não tem o condão de assegurar que as parcelas judiciais sejam percebidas na forma atual.  Nesse contexto, cabe ao TCU, no exercício da competência constante do art. 71, inciso III, da CF/1988 apreciar a legalidade desses pagamentos, quando da análise do ato de concessão de aposentadoria, o que se faz nessa assentada. Com isso, considerando as irregularidades constantes do ato em epígrafe, entendo que ele não reúne condições para receber a chancela da legalidade.
	Ante o exposto, VOTO para que seja adotada a minuta de acórdão que ora trago ao exame deste Colegiado.
TCU, Sala das Sessões Ministro Luciano Brandão Alves de Souza, em 8 de outubro de 2019.
Ministro VITAL DO RÊGO 
Relator